臺灣臺北地方法院刑事判決　　　　　　　　　　　　　九十三年度易字第九０九號
　　公　訴　人　臺灣臺北地方法院檢察署檢察官
　　被　　　告　乙○○
　　　　　　　　甲○○
　　　　　　　 丙○○○
右列被告等因竊佔案件，經檢察官提起公訴（九十二年度偵字第一九九一０號），被
告於準備程序中為有罪之陳述，本院合議庭裁定改用簡式審判程序，判決如左：
    主  文
乙○○、甲○○、丙○○○意圖為自己不法之利益，而竊佔他人之不動產，各處有期
徒刑月，如易科罰金，均以佰元折算壹日。均緩刑貳年。
    事  實
一、乙○○、甲○○（曾於民國八十一年、八十六年及八十八年間因賭博、侵占遺失
    物及違反台灣地區與大陸地區人民關係條例等罪，各經本院判處罰金五千元、一
    千元、三萬元確定，以上不構成累犯）、丙○○○均明知坐落臺北市○○區○○
    段四小段六四五地號土地為國有土地（依都市計畫使用分區○○道路用地」），
    竟各意圖為自己不法之利益，乙○○自九十年年七月間某日起，竊佔上開地號如
    附圖編號四所示面積三四‧三三平方公尺之土地，經營「王公蚵仔湯」小吃攤；
    甲○○自八十六年間某日起，竊佔上開地號如附圖編號七所示面積三一‧三０平
    方公尺之土地，經營「徐記川菜」小吃攤；丙○○○自八十七年間至九十年間止
    ，竊佔上開地號如附圖編號一、六所示面積各為二一‧三八平方公尺及三七‧九
    三平方公尺之土地，旋以每月五千元（嗣調漲為七千元）代價出租予吳鍵鋒經營
    「炒翻天海產店」小吃攤。嗣於九十年經警依告發而循線查獲上情，始於九十二
    年間撤攤，迨九十三年間起陸續拆除搭建之棚架、塑膠布幕，回復道路原狀。
二、案經臺北市政府警察局中正第二分局報請臺灣臺北地方法院檢察署檢察官偵查起
    訴，被告於準備程序中為有罪之陳述，本院合議庭裁定改用簡式審判程序。
    理  由
一、右揭事實，業據被告乙○○、甲○○、丙○○○於本院審理時坦承不諱，並經證
    人吳鍵鋒、林允傑供證在卷，且有臺北市政府警察局中正第二分局八十九年十一
    月廿一日北市警中正二分刑字第八九六三五一九二００號函送現場蒐證照片多幀
    為證，上開土地為都市計畫使用分區道路用地，所有權人為中華民國，管理機關
    為臺北市政府工務局養護工程處，被告等擅自在上開路段搭設棚架自行或出租他
    人經營飲食攤，未領有攤販經營許可證，亦未獲得中正區○○○道路管理機關台
    北市政府工務局養護工程處許可，各有臺北市政府工務局養護工程處八十九年十
    二月廿七日北市○○路字第八九六四九八八六００號函、九十一年九月廿日北市
    ○○路字第０九一六四四七七０００號函、臺北市中正區公所九十一年九月十日
    北市正經字第０九一三一八三六九００號函、臺北市市場管理處九十一年九月九
    日北市市四字第０九一六一五四三七００號函及土地登記謄本等件可稽，如附圖
    編號四所示土地，係被告乙○○經營「王公蚵仔湯」小吃攤；編號七所示土地，
    係被告甲○○經營「徐記川菜」小吃攤；編號一、六所示土地，係被告丙○○○
    出租予吳鍵鋒經營「炒翻天海產店」小吃攤各情，並據檢察官於偵查中會同臺北
    市古亭地政事務所勘驗屬實，製有九十二年七月十日檢察官勘驗筆錄、臺北市古
    亭地政事務所九十二年七月三十日北市古地二字第○九二三○八○七七○號函送
    之土地複丈成果圖附卷足參，被告等人自行或出租他人在國有土地上設攤營業，
    並架設棚架，或以塑膠布幕作為區隔圍籬，顯有排除他人使用支配之意，而有為
    自己不法利益至明，是被告等前述自白，核與事實相符，足堪採信。本件事證明
    確，被告犯行洵堪認定。
二、核被告三人所為，均係犯刑法第三百二十條第二項之竊佔罪。被告等人經警取締
    後，均已撤攤、拆除棚架，回復道路原狀，有臺北市政府警察局中正第二分局泉
    州街派出所九十二年七月八日紀錄及照片可考，並據被告徐吉元提出多幀照片佐
    憑，爰審酌被告之犯罪動機、目的、手段及犯後均坦承犯行而有悔意，並且已回
    復原狀，犯罪後態度良好等一切情狀，各量處如主文所示之刑。又被告甲○○、
    丙○○○行為後（竊佔罪為即成犯），刑法第四十一條業於九十年一月十日修正
    公布，並於同年一月十二日生效施行，其修正後之條文為：「犯最重本刑為五年
    以下有期徒刑以下之刑之罪，而受六個月以下有期徒刑或拘役之宣告，因身體、
    教育、職業、家庭之關係或其他正當事由，執行顯有困難者，得以一元以上三元
    以下折算一日，易科罰金。但確因不執行所宣告之刑，難收矯正之效，或難以維
    持法秩序者，不在此限。」「併合處罰之數罪，均有前項情形，其應執行之刑逾
    六月者，亦同」，與修正前刑法第四十一條相較，修正後條文顯較有利於被告，
    依刑法第二條第一項前段規定，與被告乙○○併依修正後刑法第四十一條第一項
    規定，均諭知易科罰金之折算標準。末查被告等均未曾受有期徒刑以上刑之宣告
    ，各有臺灣高等法院被告全國前案紀錄表在卷可稽，其等經此教訓後，應知警惕
    ，當無再犯之虞，因認對其等所宣告之刑以暫不執行為適當，爰併均宣告緩刑二
    年，用啟自新。
據上論斷，應依刑事訴訟法第二百七十三條之一、第二百九十九條第一項前段，刑法
第二條第一項前段、第三百二十條第二項、第一項、第四十一條第一項前段、第七十
四條第一款，罰金罰鍰提高標準條例第一條前段、第二條，判決如主文。
本案經檢察官戴東麗到庭執行職務
中　　　華　　　民　　　國　　九十三　　年　　　八　　　月　　 三十 　　日
                                      臺灣臺北地方法院刑事第十二庭
                                          法  官  胡宏文
右正本證明與原本無異。
如不服本判決，應於判決送達後十日內，向本院提出上訴狀。
                                          書記官 劉穗筠
中　　　華　　　民　　　國　　九十三　　年　　　八　　　月　　三十一　　日
附本案論罪科刑依據之法條：刑法第三百二十條第二項
中華民國刑法第三百二十條
(普通竊盜罪、竊佔罪)
意圖為自己或第三人不法之所有，而竊取他人之動產者，為竊盜罪，處五
年以下有期徒刑、拘役或五百元以下罰金。
意圖為自己或第三人不法之利益，而竊佔他人之不動產者，依前項之規定
處斷。
前二項之未遂犯罰之。
